# 请教陈版，评估增值后土地使用权的转让问题

提问人：墨墨 1990 时间：2014-09-16 22:19:51
一国有企业 2011 年经改制后，将一划拨的土地使用权评估后的价值计入资本公积，今年将该土地使用权转让，是否要补交土地出让金？转让时资本公积要怎么处理？

回答人：chenyiwei
1 、如果该土地在转让前仍属于划拨地，则应补交出让金并办理将土地变性为出让地的手续之后才能转让。 2 、因为评估增值部分在改制时已经折合为改制后公司制企业的实收资本或资本公积（资本溢价），因此在土地转让后，对该部分资本公积不做处理。

提问人：墨墨 1990 时间：2014-09-17 20:32:36
如果仍然属于划拨地，转让时按账面的价值结转成本，那缴纳的出让金怎么做账？

回答人：chenyiwei
由本企业负担的部分计入转让成本。

提问人：墨墨 1990 时间：2014-09-18 14:24:07
陈老师，对方是房地产开发商，以之后建成的房产几个店面作为对价，那转让时怎么确认收入

回答人：chenyiwei
转让时按原划拨土地的账面价值和补交的出让金之和转入“其他流动／非流动资产”，后续取得房屋时按届时的公允价值入帐，取得房屋入账价值与“其他流动／非流动资产”账面价值之间的差额确认为营业外收入。